# 请教陈版，全资子公司破产清算问题

提问人：jlapple 时间：2018-12-18 21:07:51
投资设立的全资子公司因资不抵债多年于本年度 8 月底被法院接管而进入破产清算程序。母公司单体层面是否需要终止确认对子公司的长投（即视同 0 对价处置，并确认投资收益）？还是应该全额计提减值准备（以前年度始终未计提减值准备）？合并层面应该是按照处置子公司处理，如果单体层面是按全额计提减值准备，那么合并层面是否需要恢复？请陈版及各位指导一下，谢谢！

回答人：chenyiwei
以前年度如果已存在减值迹象，但未进行减值测试和计提减值准备的，则个别报表层面应属于前期差错。如影响重大的，应追溯调整。在被接管时点终止确认个别报表层面的长期股权投资，改按零值确认一项可供出售金融资产，到注销完成后转销。 合并报表层面视同零对价处置净资产为负数的子公司，前期确认的超额亏损可在本期通过投资收益转回。

提问人：jlapple 时间：2018-12-19 07:28:35
谢谢陈版凌晨的回复。假设影响并非重大，无需追溯调整，本年度提取减值准备，那么合并层面计算投资收益事时是否无需考虑本年计提减值损失的影响？但合并层的投资收益应该剔除对该子公司的债权金额？谢谢陈版

回答人：chenyiwei
1 、减值准备问题只体现在个别报表层面，对合并报表无影响。 2 、要剔除子公司欠母公司的债务金额。

提问人：雷阿伦 时间：2018-12-19 09:22:47
请问陈版主，您说的在"被接管时点终止确认个别报表层面的长期股权投资，改按零值确认一项可供出售金融资产",为什么不直接终止确认长期股权投资，而是要通过可供出售金融资产来过渡一下？

回答人：chenyiwei
因为在法律上仍是被清算子公司的股东，还没有到可以完全核销该项投资资产的时候。

提问人：Lerbs 时间：2018-12-19 14:17:06
说一下我不成熟的看法。终止确认时点主要看标的是否灭失或相关权利与风险是否发生转移。破产导致公司的权利与风险转移，到底是公司被清算组接管、发布破产公告还是破产财产分配完毕算作权利转移？这一块法律界有争议。 《规范“三去一降一补”有关业务的会计处理规定》母公司因其所属子公司进入破产清算程序且被法院指定的破产管理人接管等，丧失了对该子公司控制权的，不应再将其纳入合并财务报表范围。规定跟陈版所说时点一致。大体上是根据实质重于形式来判定是否纳入合并报表。 不知我的想法是否正确。

回答人：chenyiwei
基本可以这样理解。

提问人：yiyumjjay 时间：2019-04-08 19:01:00
陈版主，您好！子公司失去控制， 0 对价处置子公司，但是子公司当期净资产为负数，导致合并层面产生较大的投资收益。同时，母公司及其他子公司对该子公司有较大的往来款，也无法收回，这些往来款确认为投资损失还是计提资产减值损失比较合适？谢谢！

回答人：chenyiwei
债权单位个别报表层面确认坏账损失；合并报表层面冲减处置该子公司的损益。